臺灣臺南地方法院刑事判決
111年度易字第69號
公  訴  人  臺灣臺南地方檢察署檢察官
被      告  陳秉宥



上列被告因竊盜案件，經檢察官提起公訴（110年度偵字第18988
號、110年度偵字第25613號），本院判決如下：
    主  文
陳秉宥犯攜帶兇器竊盜罪，累犯，處有期徒刑柒月；又犯竊盜罪
，累犯，處有期徒刑參月，如易科罰金，以新臺幣壹仟元折算壹
日。
未扣案之犯罪所得真無線藍芽耳機（型號：JBL Tune 125TWS）
壹副沒收，於全部或一部不能沒收或不宜執行沒收時，追徵其價
額。
    事  實
一、陳秉宥前因犯竊盜案件，經本院以106年度易字第1060號判
    決應執行有期徒刑2年確定，入監執行後，於民國107年11月
    30日假釋付保護管束，108年9月28日保護管束期滿假釋未經
    撤銷而執行完畢。詎陳秉宥猶不思悛悔，於前揭有期徒刑執
    行完畢後5年內，又分別為下列行為：
  ㈠陳秉宥意圖為自己不法之所有，基於攜帶兇器竊盜之犯意，
    於110年3月23日12時40分許，在位於臺南市○○區○○路0段000
    號之1之新光三越百貨股份有限公司「臺南小西門」1樓之JB
    L專櫃，乘無人注意之際，持客觀上足對人之生命、身體、
    安全構成威脅，具有危險性之剪刀1支，剪斷貨架上繫住商
    品真無線藍芽耳機（型號：JBL Tune 125TWS，價值新臺幣〈
    下同〉4,990元）之掛勾後，竊取店長吳俊明所管領之上開耳
    機1副得手，旋即離去。其後因店員清點時發現商品短缺，
    乃調閱監視器影片報警處理，而為警查悉上情。
  ㈡陳秉宥另意圖為自己不法之所有，基於竊盜之犯意，於110年
    10月27日2時28分許，在位於臺南市○○區○○○000號之統一超
    商華東門市內，乘店員張立翰未注意之機會，徒手竊取張立
    翰所管領、置於貨架上之真無線觸控藍芽耳機1組（價值990
    元），得手後將之置於口袋內，僅在櫃檯購買香菸結帳後隨
    即離去。嗣經張立翰盤點發現商品短少後調閱監視器影片報
    警處理，為警循線查獲，並扣得上開耳機1組（已發還張立
    翰領回）。
二、案經吳俊明訴由臺南市政府警察局第二分局（下稱第二分局
    ）及張立翰訴由臺南市政府警察局永康分局（下稱永康分局
    ）均報告臺灣臺南地方檢察署檢察官偵查起訴。
    理  由
一、以下所引用具傳聞證據性質之供述證據，因檢察官及被告陳
    秉宥於本案言詞辯論終結前，均未爭執證據能力，本院審酌
    前開證據之作成或取得之狀況，並無非法或不當取證之情事
    ，且無顯不可信之情況，依刑事訴訟法第159條之5規定，均
    具有證據能力；又以下所引用非供述證據性質之證據資料，
    則均無違反法定程序取得之情形，依刑事訴訟法第158條之4
    規定之反面解釋，亦應有證據能力，合先敘明。
二、認定本件犯罪事實之證據及理由：
　㈠如事實欄「一、㈠」所示之犯罪事實，業據被告於本院審理中
    坦承不諱，並經證人即告訴人吳俊明於警詢中指述明確（警
    卷㈠即第二分局卷第3至4頁），且有監視器錄影畫面擷取照
    片、第二分局110年10月29日南市警二偵字第1100551905號
    函暨員警職務報告及監視器影像擷取照片、監視器畫面放大
    擷取照片在卷可稽（警卷㈠第17至23頁，偵卷㈠即臺灣臺南地
    方檢察署110年度偵字第18988號卷第45至55頁，本院卷第27
    至41頁），堪認被告任意性之自白確與事實相符，堪以採信
    ，上開事實自堪認定。
　㈡如事實欄「一、㈡」所示之客觀事實，亦經被告於警詢、偵查
    及本院審理時均自承在卷，且據證人即告訴人張立翰於警詢
    中證述無誤（警卷㈡即永康分局卷第11至13頁），並有永康
    分局扣押筆錄、扣押物品目錄表、贓物認領保管單、監視器
    錄影畫面翻拍照片、車輛詳細資料報表附卷可查（警卷㈡第1
    9至21頁、第25頁、第27頁、第29至33頁、第41頁），上開
    事實首堪認定。至被告雖曾辯稱其當時換了助眠之藥物，本
    來只是要去買香菸，不知道自己在做什麼云云；然被告於案
    發時係乘店員未加注意之際下手拿取貨架上之耳機，得手後
    旋置入口袋內，隨後僅至櫃檯購買香菸結帳即騎車離去等情
    ，有前引監視器錄影畫面翻拍照片可供參佐（警卷㈡第29至3
    3頁），足見被告行為時意識清楚，可充分認知其所為之意
    義並伺機而動，其上開所辯要無可採，堪信被告主觀上顯有
    竊盜之故意無疑。 
　㈢綜上所述，本件事證明確，被告上開犯行均洵堪認定，應予
    依法論科。
三、論罪科刑：　　
　㈠按刑法第321條第1項第3款之攜帶兇器竊盜罪，係以行為人攜
    帶兇器竊盜為其加重條件；此所謂兇器，其種類並無限制，
    凡客觀上足對人之生命、身體、安全構成威脅，具有危險性
    之兇器均屬之，且祇須行竊時攜帶此種具有危險性之兇器為
    已足，並不以攜帶之初有行兇之意圖為必要（最高法院96年
    度臺非字第9號刑事判決意旨參照）。被告如事實欄「一、㈠
    」所示犯行中使用之剪刀雖未扣案，然被告已自承該剪刀的
    前端是尖的等語（參偵卷㈠第69頁），核與監視器畫面放大
    擷取照片相符（參本院卷第33頁），且該剪刀可供被告持以
    剪斷將商品繫於貨架上之掛勾，質地當屬堅硬，並有尖銳之
    刀口部分，被告若持之刺擊人體，當能成傷，客觀上足以對
    人之生命、身體、安全構成威脅，為具有危險性之兇器無疑
    。故核被告如事實欄「一、㈠」所示持剪刀行竊得手之行為
    ，係犯刑法第321條第1項第3款之攜帶兇器竊盜罪。
　㈡被告如事實欄「一、㈡」所示徒手竊取物品得逞之行為，則係
    犯刑法第320條第1項之竊盜罪。
　㈢被告所為如事實欄「一、㈠」所示之攜帶兇器竊盜犯行，及如
    事實欄「一、㈡」所示之竊盜犯行，各係於不同之時、地分
    別起意為之，其犯意有別，行為殊異，應予分論併罰（共2
    罪）。
　㈣被告前於108年9月28日曾受如事實欄「一」所示之有期徒刑
    執行完畢，有臺灣高等法院被告前案紀錄表附卷可考，其於
    5年內故意再犯本件有期徒刑以上之2罪，均為累犯；且被告
    前即因犯竊盜案件入監服刑，竟再度竊取他人財物，顯見其
    未能自前所受之刑之執行記取教訓，刑罰反應力格外薄弱，
    自我控管之能力欠缺，主觀上有特別之惡性，爰均依刑法第
    47條第1項規定加重其刑。
　㈤茲審酌被告尚值青壯，仍不思循正途賺取所需，再度竊取他
    人財物而違犯上開2次犯行，顯見其欠缺尊重他人財物所有
    權之觀念，法紀意識淡薄，對民眾財產安全及社會治安均造
    成危害，殊為不該，惟念被告已自白如事實欄「一、㈠」所
    示之犯行不諱，亦坦承如事實欄「一、㈡」所示之客觀事實
    ，且已與統一超商華東門市店長陳佳盛達成和解，有和解書
    存卷可佐（偵卷㈠第70-1頁），兼衡被告行竊之動機、手段
    及情節、所造成之損害，暨被告自陳學歷為高職肄業，現於
    工廠工作，須扶養母親（參本院卷第61頁）之智識程度、家
    庭生活狀況等一切情狀，分別量處如主文所示之刑，並就得
    易科罰金之刑諭知易科罰金之折算標準，以示懲儆。
四、沒收部分：
　㈠被告如事實欄「一、㈠」所示犯行中竊得之真無線藍芽耳機（
    型號：JBL Tune 125TWS）為其犯罪所得，且未經尋獲或發
    還，應依刑法第38條之1第1項前段規定宣告沒收，於全部或
    一部不能沒收或不宜執行沒收時，則應依同條第3項規定，
    追徵其價額；惟本件沒收，不影響於第三人對沒收標的之權
    利或因犯罪而得行使之債權，仍得依相關法律規定辦理。
　㈡被告違犯事實欄「一、㈡」所示犯行時使用之剪刀並未扣案，
    考量該剪刀為日常生活可用之物，其存在尚不具刑法上之非
    難性，若另外開啟執行程序探知其所在及價額，顯不符比例
    原則，而有刑法第38條之2第2項規定「欠缺刑法上之重要性
    」之情形，故不另為沒收之諭知；被告於該次犯行中竊得之
    真無線觸控藍芽耳機1組則已發還告訴人張立翰領回（參警
    卷㈡第27頁），被告復曾與統一超商華東門市店長陳佳盛達
    成和解（參偵卷㈠第70-1頁），足認被告並未保有該犯罪所
    得，亦不予宣告沒收，均附此敘明。 
據上論斷，應依刑事訴訟法第299條第1項前段，刑法第320條第1
項、第321條第1項第3款、第47條第1項、第41條第1項前段、第3
8條之1第1項前段、第3項，刑法施行法第1條之1第1項，判決如
主文。
本案經檢察官吳坤城提起公訴，檢察官董和平到庭執行職務
中　　華　　民　　國　　111 　年　　2 　　月　　17　　日
　　　　　　　　　      刑事第二庭   法　官　 蔡盈貞
以上正本證明與原本無異。
如不服本判決應於收受本判決後20日內向本院提出上訴書狀，並
應敘述具體理由。其未敘述上訴理由者，應於上訴期間屆滿後20
日內向本院補提理由書狀（均須按他造當事人之人數附繕本）「
切勿逕送上級法院」。 
　　　　　　　　　　　　　　　　　   書記官　 林耿慧　
中　　華　　民　　國　　111 　年　　2 　　月　　17　　日
附錄所犯法條：
刑法第320條第1項
意圖為自己或第三人不法之所有，而竊取他人之動產者，為竊盜
罪，處5年以下有期徒刑、拘役或50萬元以下罰金。

刑法第321條第1項
犯前條第1項、第2項之罪而有下列情形之一者，處6月以上5年以
下有期徒刑，得併科50萬元以下罰金：
一、侵入住宅或有人居住之建築物、船艦或隱匿其內而犯之。
二、毀越門窗、牆垣或其他安全設備而犯之。
三、攜帶兇器而犯之。
四、結夥三人以上而犯之。
五、乘火災、水災或其他災害之際而犯之。
六、在車站、港埠、航空站或其他供水、陸、空公眾運輸之舟、
    車、航空機內而犯之。